臺灣基隆地方法院刑事裁定　　　　　　 100年度撤緩字第66號
聲　請　人　臺灣基隆地方法院檢察署檢察官
受　刑　人　陳得雄
上列聲請人因受刑人即被告犯竊盜案件，聲請撤銷緩刑之宣告（
100年度執聲字第976號），本院裁定如下：
    主  文
聲請駁回。
    理  由
一、聲請意旨略以：受刑人陳得雄前犯竊盜案件，經臺灣高等法
    院於民國99年9年9日以99年度上易字第1148號（台灣士林地
    方法院檢察署97年偵字第15977號、98年偵字第3464號） 上
    訴駁回台灣士林地方法院98年度易字第326號、第351號判決
    ，判處應執行有期徒刑10月，緩刑2年，於99年9 月9日確定
    在案。受刑人復於緩刑期內即100年6月17日更犯公共危險罪
    ，經臺灣士林地方法院於100年9 月13日以100年士交簡字第
    501號判決判處拘役59日，於100年10月17日確定。核受刑人
    所為，合於刑法第75條之1第1項第2 款所定得撤銷緩刑宣告
    之原因，原宣告之緩刑顯已難收預期效果，爰依刑事訴訟法
    第476條規定，聲請撤銷其緩刑宣告等語。
二、按緩刑之宣告應撤銷者，由受刑人所在地或其最後住所地之
    地方法院檢察官聲請該法院裁定之，刑事訴訟法第476 條定
    有明文；次按受緩刑之宣告後，於緩刑期內因故意犯他罪，
    而在緩刑期內受六月以下有期徒刑、拘役或罰金之宣告確定
    ，足認原宣告之緩刑難收其預期效果，而有執行刑罰之必要
    者，得撤銷其宣告，刑法第75條之1第1項第2 款定有明文；
    另依刑法第75條之1第2 項規定：刑法第75條第2項之規定，
    於第75條之1第1項第1款至第3款情形亦適用之；是刑法第75
    條之1第1項第2款撤銷緩刑宣告之聲請，須在判決確定後6月
    以內為之。究其立法理由，係為「督促主管機關注意即時行
    使撤銷緩刑之責，俾使撤銷緩刑之法律關係早日確定」，是
    則，此所稱之6 月，屬法定之強制期間，倘檢察官逾期聲請
    撤銷緩刑，不論是否仍在緩刑期間之內，法院應予駁回，以
    使相關之法律關係早日確定。亦即，檢察官如欲聲請撤銷受
    刑人之緩刑宣告，自應於後案判決確定後6 個月以內聲請，
    始為適法（臺灣高等法院暨所屬法院95年法律座談會刑事類
    提案第24號、98年度抗字第271號刑事裁定參照）。
三、另按刑法第75條之1 之立法意旨略以：關於緩刑之撤銷，現
    行法第75條第1項固已設有2款應撤銷之原因；至得撤銷緩刑
    之原因，則僅於保安處分章內第93條第3 項與撤銷假釋合併
    加以規定，體例上不相連貫，實用上亦欠彈性，爰參酌德國
    及奧地利現行立法例增訂得撤銷緩刑之原因，其中現行關於
    緩刑前或緩刑期間故意犯他罪，而在緩刑期內受得易科罰金
    之有期徒刑之宣告者，列為應撤銷緩刑之事由，因認過於嚴
    苛，而排除第75條應撤銷緩刑之事由，移列至得撤銷緩刑事
    由，俾使法官依被告再犯情節，而裁量是否撤銷先前緩刑之
    宣告；其次，如有前開事由，但判決宣告拘役、罰金時，可
    見行為人仍未見悔悟，有列為得撤銷緩刑之事由，以資彈性
    適用，爰於第1項第1款、第2 款增訂之。故本條係採「裁量
    撤銷」主義，賦予法院撤銷與否之權限，特於第1 項規定實
    質要件為「足認原宣告之緩刑難收其預期效果，而有執行刑
    罰之必要」，供作審認之標準。而於上揭「得」撤銷緩刑之
    情形，法官應依職權本於合目的性之裁量，妥適審酌被告所
    犯前後數罪間，關於法益侵害之性質、再犯之原因、違反法
    規範之情節是否重大、被告主觀犯意所顯現之惡性及其反社
    會性等情，是否已使前案原為促使惡性輕微之被告或偶發犯
    、初犯改過自新而宣告之緩刑，已難收其預期之效果，而確
    有執行刑罰之必要，此與刑法第75條第1項所定2款要件有一
    具備，即毋庸再行審酌其他情狀，應逕予撤銷緩刑之情形不
    同。是本件除應審酌是否於判決確定後6 月以內聲請之程序
    要件，及是否有「緩刑期內故意犯他罪，而在緩刑期內受六
    月以下有期徒刑、拘役或罰金之宣告確定者」之事由外，尚
    需具備「足認原宣告之緩刑難收其預期效果，而有執行刑罰
    之必要者」之實質要件。
四、經查：
(一)、本件受刑人陳得雄之戶籍設於新北市萬里區崁腳里崁腳37號
    之1 ，有其個人戶籍資料查詢結果附卷可稽，故本院就本案
    自屬有管轄權；又受刑人前因竊盜案件，前經臺灣士林地方
    法院於99年3 月31日以98年度易字第326號、第351號判決判
    處有期徒刑8月，嗣經臺灣高等法院於99年9月9 日以99年度
    上易字第1148號駁回上訴，並宣告緩刑2年，於99年9月9 日
    確定在案。又於該案緩刑宣告期間之100年6月17日，更犯不
    能安全駕駛動力交通工具之公共危險案件，經臺灣士林地方
    法院於100年9月13日以100年度士交簡字第501號判決判處拘
    役59日，如易科罰金，以新台幣1000元折算1日，並於100年
    10月17日確定，查本件聲請日為100 年11月14日，係於前開
    臺灣士林地方法院100年度士交簡字第501號判決確定 （100
    年10月17日）後6個月內所為之，業據本院核閱卷附之上開2
    案件判決書及臺灣高等法院被告前案紀錄表等件查證屬實。
    是聲請人本件聲請程序合於前揭規定，先予敘明。
(二)、本件受刑人陳得雄於前開竊盜案所宣告之緩刑期內，因故意
    再犯他罪，而在緩刑期內受拘役宣告確定之情形，固堪認定
    ，然依前開說明，仍應再予審核原宣告之緩刑是否難收預期
    效果，而有執行刑罰之必要；查受刑人後案所犯係酒醉駕車
    之公共危險罪，為侵害社會法益，並非侵害個人法益之罪，
    與前案所犯竊盜罪，屬侵害個人財產法益，二者罪質、保護
    法益迥然相異，主觀犯意所顯現之惡性及其反社會性均不同
    ，違反法規範之情節有別，亦無再犯之關連性，尚難以受刑
    人於緩刑期間所為之酒後不能安全駕駛交通工具之犯行，遽
    認其前所宣告之緩刑難收預期效果。再者，受刑人再犯公共
    危險罪，雖屬不該，惟其於警詢、偵訊均自白犯行，未為不
    實且無益之辯解，態度尚佳，且後案酒醉駕車之公共危險罪
    犯罪時間（100年6月17日），距前案宣告緩刑之竊盜罪犯罪
    時間（97年10月4日、5日），已相隔近3 年，此期間受刑人
    即被告並無其他犯罪行為，足認前案宣告緩刑之基礎仍在，
    且若執為撤銷其前案所宣告之緩刑依據，顯然過苛，恐有輕
    重失衡之虞。是客觀上亦難僅憑受刑人於前案宣告緩刑後第
    1 次且偶發之酒後駕車犯行，即認「前案判決」原宣告之緩
    刑將因後案之宣判而難收預期效果，並有執行刑罰之必要，
    而認即一律得撤銷緩刑，與緩刑之目的乃避免短期自由刑之
    弊，並給予受刑人自新機會未盡相符。從而，聲請人執此聲
    請撤銷受刑人前案之緩刑非有理由，應予駁回。
五、依刑事訴訟法第220 條，裁定如主文。
中    華    民    國   100    年    12    月    13    日
                  刑事第四庭法  官  李辛茹
以上正本證明與原本無異。
對於本件裁定如有不服，應於收受送達後5 日內，向本院提出抗
告書狀，敘述抗告之理由，抗告於臺灣高等法院。
中    華    民    國   100    年    12    月    13    日
                            書記官  劉珍珍